# 求助陈版：关于投资性房地产按公允价值计量的会计处理

提问人：chen83780764 时间：2020-12-06 21:38:00
问题：问题： 公司自建投资性房地产项目完工日公允价值高于成本的部分直接计入公允价值变动损益还是其他综合收益？益？
相关资料：
根据《企业会计准则讲解（ 2010 ）》的以下相关描述：
1 、（三）已出租的建筑物
已出租的建筑物是指企业拥有产权的、以经营租赁方式出租的建筑物，包括自行建造或开发活动完成后用于出租的建筑物以及正在建造或开发过程中将来用于出租的建筑物。
2 、通常情况下，对企业持有以备经营出租的空置建筑物或在建建筑物，如董事会或类似机构作出书面决议，明确表明将其用于经营租出且持有意图短期内不再发生变化的，即使尚未签定租赁协议，也应视为投资性房地产。
3 、采用公允价值模式对投资性房地产进行后续计量的企业，对于在建投资性房地产（包括企业首次取得的在建投资性房地产），如果其公允价值无法可靠确定但预期该房地产完工后的公允价值能够持续可靠取得的，应当以成本计量该在建投资性房地产，其公允价值能够可靠计量时或完工后（两者孰早），再以公允价值计量。
上述规定表明，对于已经明确建成后将作为投资性房地产使用的在建工程项目，也属于投资性房地产准则的规范范围。因此，在对投资性房地产的后续计量政策为公允价值模式的前提下，其建造期间也可采用公允价值进行后续计量；如果其公允价值无法可靠确定但预期该房地产完工后的公允价值能够持续可靠取得的，应当以成本计量该在建投资性房地产，其公允价值能够可靠计量时或完工后（两者孰早），再以公允价值计量。
个人理解：目前准则及准则讲解并没有找到明确依据转为公允价值计量时应计入哪个科目。想到以下三种情况：①相应的公允价值变动额如果直接当计入损益（公允价值变动损益），但有可能导致公允价值变动金额极大，严重影响当期损益的真实性？
②参照自用房地产转换为投资性房地产的会计处理，增值部分应该计入其他综合收益
③参照投资性房地产成本模式转为公允价值模式，将计量模式变更时公允价值与账面价值的差额，调整期初留存收益。
问题 2 ：另一种情况，企业一开始作为在建工程核算，建设过程中明确以后将要出租，此时是否应从在建工程转入投资性房地产？那转换点是否应该按公允价值计量？转换日公允价值变动部分应该计入当期损益还是其他综合收益？

回答人：chenyiwei
1 、如果一开始就明确为投资性房地产，但在建期间不满足公允价值计量条件，暂以成本计量的，则在完工后满足以公允价值计量的条件时，应将当日公允价值与累计在建工程成本之间的差额一次性计入当期公允价值变动损益。
（即你说的方法①）
2 、如果中间发生过持有意图改变，则此时应从在建工程转入“投资性房地产——在建”，转换日公允价值与账面价值之间的差额计入其他综合收益。